# 采购返利

提问人：Louie4472 桑桑 时间：2022-11-15 12:39:12
求助，陈版主！
如果和供应商协商，根据采购量对X公司返利or对供应商进行补偿：
采购量 供应商X公司不返利X公司需对供应商进行补偿，补偿金额按未达到采购量单价一定百分比计算1.6万件-2万件对超过1.6万件的商品现金返利50%-若本年采购量为1.3万件，未达到返利标准，需要对1.3万件-1.6万件区间（即0.3万件采购量）对供应商进行补偿，以下哪种处理方式正确：
1 、补偿金额增加营业成本，但其实该部分金额无对应货物，导致1.3万件采购量的价格不公允
2 、计入营业外成本，但其实这部分属于正常营业导致的，计入该科目也有点奇怪
比较纠结这两种方法哪中比较合适？

回答人：chenyiwei
在主帖所示交易模式下，理论上应在交易开始日（即合同签订的日期）对本企业在合同约定期间内的采购量作出合理估计，如果一开始就可以预计达不到1.6万件的，则应就预计的缺口对应的应补偿金额予以合理预计，并将该部分补偿款分摊到预计采购量中，增加采购材料的单位成本。该项会计估计应予以定期复核和修正。
如果预计采购量将达到可以享受返利的标准，则对于返利按数量折扣处理，相应降低单位采购成本。
如果在确定不能达到采购量时才计提，或者在支付补偿款时才确认，都是不符合准则规定的。